臺灣高雄地方法院刑事判決　　　　　　　　　　　　九十一年度易字第三六八九號
　　公　訴　人　臺灣高雄地方法院檢察署檢察官
　　被　　　告　甲○○
　　　　　　　　乙○○
右列被告因傷害案件，經檢察官提起公訴（九十一年度偵字第一七九五○號），本院
判決如左：
    主  文
甲○○、乙○○共同傷害人之身體，各處拘役拾日，如易科罰金，均以佰元折算
壹日。
    事  實
一、乙○○與丙○○係夫妻關係，甲○○則係丙○○之夫兄，分屬家庭暴力防治法第
    三條第一款、第四款所定家庭成員。於民國九十一年一月二十日晚上八時許，在
    其等位於高雄縣大寮鄉○○村○○路二九四號之住處，因丙○○與乙○○談離婚
    之事發生爭吵，抱著小孩欲回娘家，乙○○與甲○○竟共同基於傷害之犯意聯絡
    ，由乙○○出手毆打丙○○之臉部，勒住其頸部而將丙○○壓在地上，由甲○○
    拉住丙○○右手，強行將丙○○拖出門外，致丙○○受有左臉瘀傷、口腔黏膜挫
    瘀傷、頸部瘀傷、左上臂瘀傷及右手腕擦傷等傷害。
二、案經丙○○訴請台灣高雄地方法院檢察署檢察官偵查起訴。
    理  由
一、訊據被告乙○○坦承於右揭時、地，以手毆打告訴人丙○○臉部等事實不諱，被
    告甲○○則坦承確有將告訴人拉出門外之事實，惟矢口否認有何傷害告訴人之犯
    行，辯稱：伊僅是要拉告訴人至房間外，看看告訴人為何如此對待小孩子云云。
二、經查，右揭犯罪事實業據告訴人於警、偵訊及本院審理中指訴甚詳，被告乙○○
    亦於警、偵訊及本院審理中坦承毆打告訴人之事實不諱，另被告甲○○對於右揭
    時地將告訴人拉出房間外之事實亦坦白承認，而告訴人受有左臉瘀傷、口腔黏膜
    挫瘀傷、頸部瘀傷、左上臂瘀傷及右手腕擦傷等傷害，亦有驗傷診斷書一紙附卷
    可稽，就該驗傷診斷書上所載告訴人所受之傷害，與告訴人指訴遭被告二人毆打
    、拉扯之情節相符，告訴人之指訴堪認與事實相符，自可採為認定事實之證據。
    被告甲○○雖否認有傷害告訴人之故意，惟查，被告甲○○既強行將告訴人拉出
    房間外，應可預見將造成告訴人受傷，猶將告訴人拉出房門，並致告訴人受有傷
    害，其有傷害之故意甚明，所辯無非事後避重就輕之詞，不足採信。本件事證明
    確，被告乙○○、甲○○之犯行，均堪以認定。
三、按家庭暴力者，謂家庭成員間實施身體或精神上不法侵害之行為。又家庭暴力罪
    者，謂家庭成員間故意實施家庭暴力行為而成立其他法律所規定之犯罪。家庭暴
    力防治法第二條第一項、第二項著有明文。本件被告乙○○與告訴人係配偶關係
    ，被告甲○○則係告訴人之夫兄，為二親等旁系姻親關係，分屬於家庭暴力防治
    法第三條第一款、第四款所定家庭成員，被告二人對於告訴人實施身體上之傷害
    行為，且構成刑法傷害罪，核屬家庭暴力罪無訛，惟家庭暴力防治法第二條第二
    項所定之家庭暴力罪，並無處罰之明文，自應適用刑法之規定論處，合先敘明。
    核被告二人所為，均係犯刑法第二百七十七條第一項之傷害罪。被告乙○○、甲○○，就前開傷害犯行，有犯意聯絡及行為分擔，均為共同正犯。爰審酌被告乙○○與告訴人係夫妻關係，被告甲○○係告訴人之夫兄，犯後均未與告訴人達成
    民事和解，告訴人所受傷害尚屬輕微等一切情狀，分別量處如主文所示之刑，並
  均諭知易科罰金之折算標準。
據上論斷，應依刑事訴訟法第二百九十九條第一項前段，刑法第二十八條、第二百七
十七條第一項、第四十一條第一項，罰金罰鍰提高標準條例第一條前段、第二條，判
決如主文。
本案經檢察官李宛凌到庭執行職務。
中      華      民      國    九十一    年     十二     月      九      日
                                  臺灣高雄地方法院刑事庭
                                      法  官    涂裕洪
右正本證明與原本無異。
如不服本判決，應於判決送達後十日內，向本院提出上訴狀。
                                      書記官    賴佳慧
中    華    民    國      九十一     年      十二     月      十二      日
附錄本判決論罪之法條全文
刑法第二百七十七條條第一項
  傷害人之身體或健康者，處三年以下有期徒刑、拘役或一千元以罰金。
